de: Kompatible Gebissart: Gebisslos/Hackamore; D-Ring; Olivenkopf; Knebeltrense; Aufziehtrense; Wassertrense; Pelham; Shanks; Universell; Kandare; Sonstige
it: Tipo di punta compatibile: Senza imboccatura/Hackamore; Anello a D; Ad oliva; Ad aste; Elevatore; Filetto ad anelli scorrevoli; Pelham; A leve; Universale; Weymouth; Altro
zh-CN: 适用口衔类型: 无衔铁/哈克莫尔; D 形环; 蛋形环; 全颊环; 提环; 活环水勒; 佩勒姆水勒; 杠杆衔铁; 通用型; 韦茅斯水勒; 其他
pt-BR: Tipo de broca compatível: Sem embocadura/Hackamore; Argola em D; Argola fixa; Agulha; Gag; Bridão de argola solta; Pelham; Haste; Universal; Freio Weymouth; Outro
hu: Kompatibilis bit típus: Zabla nélküli / hackamore; D-karikás; Olív; Pálcás; Emelőzabla; Csikózabla; Pelham; Feszítő; Univerzális; Weymouth; Egyéb
sk-SK: Kompatibilný typ bitu: Bez zubadla/Hackamore; D-krúžok; Olivové zubadlo; Ramenové zubadlo; Gag; Stihlové zubadlo s voľnými krúžkami; Pelham; Pákové zubadlo; Univerzálne; Weymouth; Iné
th: ประเภทดอกสว่านที่ใช้งานร่วมกันได้: ไม่มีเหล็กขัดฟัน/แฮกคามอร์; รูปตัว D; เอ้กบัตต์; ฟูลชีค; แก๊ก; ลูสริงสแนฟเฟิล; เพลแฮม; แชงก์; มาตรฐาน; เวย์มัธ; อื่นๆ
lt-LT: Suderinamo tipo grąžtas: Bežadis / hakamera; D formos žiedas; Alyvuogės formos (Eggbutt); Su ūsais; Slystantis žąslas (Gag); Paprastas žąslas slankiojančiais žiedais; Pelhamas; Su svirtimi; Universalus; Veimuto žąslas; Kita
nb: Kompatibel bitstype: Bittløs / Hackamore; D-ring; Muffebitt; Med parerstenger; Gag; Løse ringer; Pelham; Sjenkel; Universal; Kandar; Annet
tr: Uyumlu gem tipi: Gemsiz/Hackamore; D halka; Eggbutt; Tam yanak; Gag; Gevşek halkalı kırma gem; Pelham; Uzun kollu; Evrensel; Weymouth; Diğer
zh-TW: 相容鑽頭類型: 無銜鐵/無銜鐵籠頭; D 型環; 蛋型環; 全頰環; 提水籠; 活動環小勒; 佩勒姆銜; 長頰環; 通用; 魏茅斯大勒; 其他
ja: 対応ビットタイプ: ビットレス/ハックモア; Dリング; エッグバット; フルチーク; ギャグ; ルーズリングスナッフル; ぺラム; シャンク; 汎用; ウェイマウス; その他
fr: Type de mèche compatible: Sans mors/Hackamore; Anneau en D; Mors à olives; Mors à aiguilles; Mors releveur; Mors à anneaux libres; Pelham; Mors à branches; Universel; Weymouth; Autre
vi: Loại mũi khoan tương thích: Không hàm/Hackamore; Vòng chữ D; Hàm Eggbutt; Hàm Full cheek; Hàm Gag; Hàm Loose ring; Hàm Pelham; Hàm Shank; Đa năng; Hàm Weymouth; Khác
nl: Compatibel bittype: Bitloos/hackamore; D-trens; Bustrens; Kneveltrens; Gag; Watertrens; Pelham; Scharen; Universeel; Weymouth; Overige
fi: Yhteensopiva terätyyppi: Kuolaimeton/hackamore; D-rengas; Oliivikuolain; Varsikuolain; Gag-kuolain; Nivelkuolain irrallisilla renkailla; Pelham; Vipukuolain; Yleinen; Kankikuolain; Muu
cs: Kompatibilní typ bitu: Bezzubadlové / Hackamore; Déčko; Oliva; Stihlo s rameny; Zvedací stihlo (gag); Stihlo s volnými kroužky; Pelham; Páka; Univerzální; Weymouth; Ostatní
hr-HR: Kompatibilna vrsta žvala: Bez žvale / Hackamore; D-prsten; Maslinasta žvala; Žvala s dugim krakovima; Gag žvala; Žvala s pomičnim prstenima; Pelham žvala; Žvala s polugama (Shank); Univerzalno; Weymouth žvala; Ostalo
en: Compatible bit type: Bitless/Hackamore; D-ring; Eggbutt; Full cheek; Gag; Loose ring snaffle; Pelham; Shank; Universal; Weymouth; Other
ru: Совместимый тип биты: Без железа/Хакамора; D-образное кольцо; Империал; С усиками; Гэг; Трензель со свободными кольцами; Пелям; С рычагами; Универсальный; Мундштук; Другое
bg-BG: Съвместим вид на бита: Без трензела/Хакамор; D-образен пръстен; С овални халки (eggbutt); С цели рамена (full cheek); Гейг (gag); Трензела със свободни халки; Пелам; С лостове (shank); Универсален; Уеймът; Друго
sl-SI: Združljiva vrsta nastavka: Brez brzde/hackamore; Z D-obročki; Oljčna brzda; Z ročkami; Brzda gag; Brzda z gibljivimi obroči; Brzda pelham; Vzvodna brzda (shank); Univerzalna brzda; Kandara (weymouth); Drugo
el: Συμβατός τύπος ποδηλάτου: Χωρίς στόμιο/Hackamore; D-ring; Με άρθρωση; Full cheek; Gag; Με χαλαρό κρίκο; Πέλχαμ (Pelham); Με στελέχη; Universal; Weymouth; Άλλο
ro-RO: Tip de burghiu compatibil: Fără zăbală/Hackamore; Inel în D; Eggbutt; Braț complet; Gag; Zăbală cu inel liber; Pelham; Zăbală cu brațe; Universal; Weymouth; Altele
pl: Zgodny typ wiertła: Bez wędzidła / Hackamore; Oliwkowe w kształcie D; Oliwkowe; Wąsate; Gag; Zwykłe; Pelham; Z czankami; Uniwersalne; Munsztuk; Inny
da: Kompatibel bittype: Bidløs/hackamore; D-ring; Muffebid; Parerstænger; Gag-bid; Trensebid med løse ringe; Pelham; Stangbid; Universelt; Kandar; Andet
es: Tipo de broca compatible: Sin embocadura/hackamore; Anilla en D; Anilla de oliva; De palillos; Elevador; Filete de anilla suelta; Pelham; Pata; Universal; Bocado Weymouth; Otro
pt-PT: Tipo de ponta compatível: Sem freio/Hackamore; Argola em D; Argola oval; Hastes longas; Elevador; Bridão de argola solta; Pelham; Hastes; Universal; Weymouth; Outro
sv: Kompatibel bittyp: Bettlöst/hackamore; D-ringsbett; Äggbett; Parerstänger (Full cheek); Hissbett (Gag); Tränsbett med lösa ringar; Pelhambett; Skänkelbett (stångbett); Universellt; Kandarbett (Weymouth); Övrigt
ko: 호환 비트 유형: 재갈 없음/해카모어; D링; 에그버트; 풀 치크; 개그; 루즈 링 스내플; 펠햄; 섕크; 범용; 웨이머스; 기타